Inventaris van het archief van de familie Cremers, (1593) 1737-1921
Nationaal Archief, Den Haag
- Mr.Franciscus Jacobus Joannes Cremers (1779-1845), V.
  - Provinciaal Gerechtshof van Groningen, e.
    - Brieven van Mr. F.J.J. Cremers aan de Koning, verzoekende hem als raadsheer op te nemen in het Provinciale Gerechtshof van Groningen. (Concepten.), (Na 1824 en z.j.); 74; 2 stukken
    - Uitnodiging voor Cremers, rechter in het provinciaal gerechtshof te Groningen, voor een diner bij de Koning., z.j.; 75; 1 stuk
  - Lid Provinciale Staten, f.
    - Stukken betreffende Mr. F.J.J. Cremers voor de stad Groningen benoemd tot lid der vergadering der Staten in de provincie Groningen., 1815-1839; 76; 1 omslag
    - Staten van dienst van Mr. F.J.J. Cremers als lid der Staten der provincie Groningen enz., 1816 en c. 1844; 77; 2 stukken
  - Diversen, g.
    - Brief van de Kanselier der Orde van de Nederlandse Leeuw aan Mr. F.J.J. Cremers betreffende zijn benoeming tot Ridder der Orde van de Nederlandse Leeuw., 1825; 78; 1 stuk
    - Verzoekschriften van Mr. F.J.J. Cremers aan de Koning om hem te benoemen tot lid der Eerste Kamer (1827), minuten en afschriften., 1845 en z.j.; 79; 4 stukken
    - Brieven van Mr. F.J.J. Cremers aan Graaf F. Dumonceau, adjudant van de Erfprins te Brussel en E. de la Coste, gouverneur van Antwerpen, over net verkrijgen van een zetel in de Eerste Kamer. Concepten., 1829; 80; 3 stukken
    - Brief van de Minister van Justitie aan Mr. F.J.J. Cremers, berichtend dat hij bij K.B. van 22 februari 1834 no.82 eervol ontslagen is als notaris te Groningen., 81; 1 stuk
    - Fragment-brief van Mr. F.J.J. Cremers aan een minister verzoekend om 's Konings onderscheiding en beloning na 36-jarige dienst in 's Lands- en stadszaken., z.j.; 82; 1 stuk
- Mr. Epimachus Jacobus Johannes Baptista Cremers (1823-1896), VI.
  x. Anna Ernestine van de Velde (1844-1906).
  Hij werd 15 juni 1823 te Groningen geboren als jongste zoon van Mr.Franciscus Jacobus Joannes Cremers (1779-1845) en Reinera Anna Maria Draper (1787-1842) en huwde 14 juni 1865 te 's-Gravenhage Anna Ernestine van de Velde, geb. Amsterdam 20 december 1844, overleden Wiesbaden 12 december 1906, dochter van Ernest van de Velde en Elisabeth Marthina Henriëtte Ellinghuysen. Hij was van 15 maart 1864 tot en met 31 mei 1866 minister van Buitenlandse Zaken, werd in 1869 lid der Tweede Kamer en in 1884 voorzitter van dit College, 1887 minister van Staat, 1890 lid der Eerste Kamer. Hij overleed 27 oktober 1896 te Zürich.
  - Studie en ambten, a.
    - Diploma voor Epimachus Jacobus Johannes Baptista Cremers als lid van net Gronings Studentencorps Vindicat atque polit., 1841; 83; 1 charter
    - Inschrijvingsbewijs voor E.J.J.B. Cremers als student aan de Universiteit te Groningen., 1843; 84; 1 stuk
    - Diploma der Rijksuniversiteit te Groningen voor het door E.J.J.B. Cremers summa cum laude afgelegde candidaatsexamen in de letteren en wijsbegserte., 1843; 85; 1 stuk
    - Diploma voor het candidaats-examen in de rechten aan de Rijksuniversiteit te Groningen, uitgereikt aan E.J.J.B. Cremers., 1847; 86; 1 stuk
    - Brief van burgemeester en wethouders der gemeente Groningen aan Mr. E. Cremers, houdende zijn benoeming tot lid van het bestuur der Academie Minerva te Groningen., 1856; 87; 1 stuk
    - Extracten uit de Koninklijke Besluiten waarbij Mr.Epimachus Jacobus Johannes Baptista Cremers wordt aangesteld- en ontslagen als kapitein bij de dienstdoende schutterij te Groningen., 1858-1859; 88; 2 stukken
    - K.B. van 9 februari 1866 no.49 waarbij Koning Willem III o.a. het ontslag van de minister van Buitenlandse Zaken Mr. E.J.J.B. Cremers niet aanvaardt. Afschrift. 1866. 1 stuk., 89
    - Brief van de minister van Binnenlandse Zaken aan Mr. E.J.J.B. Cremers betreffende zijn beëdiging als lid der Tweede Kamer., 1869; 90; 1 stuk
    - Brief van de minister van Binnenlandse Zaken aan Mr. E.J.J.B. Cremers houdende kennisgeving van zijn benoeming tot voorzitter van de Tweede Kamer., 1884; 91; 1 stuk
    - Brief van de minister van Staat, minister van Binnenlandse Zaken Heemskerk aan Mr. E.J.J.B. Cremers, voorzitter van de Tweede Kamer, mededelend zijn benoeming tot minister van Staat., 1887; 92; 1 stuk
    - Stukken betreffende de verkiezing en beëdiging van Mr. E.J.J.B. Cremers als lid van de Eerste Kamer der Staten-Generaal, 1890-1896; 93; 4 stukken
  - Familie, b.
    - Extract uit net huwelijkscontract tussen Mr. Jacobus Johannes Cremers (zoon van Mr. Franciscus Jacobus Johannes Cremers en Reinera Anna Maria Draper) en Johanna Wilhelmina Gerardina Cremers (dochter van Mr. Gellius Josephus Cremers en Henriëtte Arnolda Knoppert), gepasseerd voor Mr. Johan Wichers Quintus, notaris te Groningen. (Gelijktijdig gewaarmerkt afschrift.), 1840; 94; 1 stuk,
    - "Le général Dumonceau", geschreven door De Bavay, procureur generaal bij het Hof van Appèl te Brussel. (Gedrukt.), 1850; 95; 1 deel
    - Artikel betreffende het overlijden van Mr. J.J. Cremers. (Gedrukt.), (1882); 96; 1 stuk
    - Aantekeningen van Mr. E.J.J.B. Cremers o.a. betreffende de gezondheid van zijn vrouw en het afscheid van generaal Dumonceau op diens sterfbed., 1884 en z.j.; 97; 3 stukken
    - Overlijdensbericht voor Mr. E. Cremers van graaf Louis Francis du Monceau de Bergendal. Gedrukt., 1886; 98; 1 stuk
    - Overlijdensbericht voor Mr. Cremers van Henrica Arnoldina Maria Josepha Knoppert, weduwe Mr. Gellius Josephus Cremers. Gedrukt., 1888; 99; 1 stuk
    - Bidprentje tot aandenken aan Maria Theresia Draper, geb. Groningen 6 mei 1792, gehuwd met Anton Saedt te Kleef († 21 maart 1850) en gestorven te Keulen 14 augustus 1892. (Gedrukt.), 100; 1 stuk
    - Levensbericht van Mr. E.J.J.B. Cremers, opgenomen in Amsterdamsche Courant van 30 oktober 1896. (Gedrukt)., 101; 1 stuk
    - Levensbericht van Mr. E.J.J.B. Cremers door prof. mr. R. van Boneval Faure in de Groninger Volksalmanak voor 1897. Gedrukt., 102; 1 deeltje
      Exemplaar van F.J.J. Cremers.
    - Proces-verbaal van verhuring van een boerenbehuizing met landen en dirken gelegen in de Finsterwolder- en Reidenwolderpolder in de gemeente Nieuwolda door Anna Ernestina van de Velde, weduwe Mr. Epimachus Jacobus Johannes Baptista Cremers en haar zonen Mr. Franciscus Jacobus Johannes Cremers en Ernest Cremers, opgemaakt door notaris Mr. W.A. Offerhaus te Nieuwolda., 1899; 103; 1 stuk
    - Gelegaliseerde uittreksels uit de overlijdensacte van Anna Ernestine Cremers-van de Velde, overleden Wiesbaden 12 december 1906., 1906, 1907; 104; 2 stukken
      Dochter van Ernest van de Velde en Elisabeth Martine Henriëtte Ellinghuysen, geb. Amsterdam, oud 61 jaar, Protestant.
    - Stukken betreffende de regeling der nalatenschap van Anna Ernestine van de Velde, weduwe van Mr. E.J.J.B. Cremers, overleden te Wiesbaden 12 december 1906, met aangehechte vertaling in het Duits., 1907; 105; 1 omslag
  - Briefwisseling van Mr. en Mevrouw Cremers, c.
    - Brieven aan Mr. E. Cremers van zijn (latere) vrouw., 1864, 1881; 106; 2 stukken
    - Ingekomen brieven van hun moeder Mevrouw E. van de Velde-Ellinghuysen., 1865-1901 en z.j.; 107; 72 stukken
    - Kinderbriefjes aan Mr. E. Cremers en echtgenote van hun zoon Eppo Cremers., 1872-1889 en z.j.; 108; 14 stukken
    - Ingekomen brieven van hun zoon Frans., 1879-1902 en z.j.; 109; 70 stukken
    - Ingekomen brieven van Betsy Cremers en E.M.H.E. Cremers., 1874-1902 en z.j.; 110; 59 stukken
    - Ingekomen brieven van hun zoon Ernest., 1874-1902 en z.j.; 111; 27 stukken
    - Ingekomen brieven van hun zoon René., 1883-1902 en z.j.; 112; 60 stukken
    - Ingekomen brieven bij Mr. E. Cremers., 1867-1868 en z.j.; 113; 1 omslag
      Waarschijnlijk van zijn broeder Mr. Jacobus Johannes Cremers, advocaat en notaris te Groningen.
    - Ingekomen brieven bij Mr. E. Cremers en Mevrouw Cremers van zijn zuster Agnes wilhelmina Cornelia Henrica Cremers en haar echtgenoot Jonkheer Mr. Ludovicus de Grez., 1895 en z.j.; 114; 12 stukken
    - Ingekomen brief van haar broer Ernest van de Velde., (1871?); 115; 1 stuk
    - Ingekomen brieven van Cramers te Arnhem over de genealogie-Cremers, uit te geven door Vorsterman van Oyen., 1882-1883; 116; 4 stukken
    - Ingekomen brieven van:, 117
      - Albarda, Herman, 1867, 1894, 2 stukken
      - Albarda, W., 1865, 1 stuk
      - Anemaet, A.I., 1894 en z.j., 2 stukken
      - Asser, T.M.C., 1876, 1 stuk
      - Aulnis, J. d', 1894, 2 stukken
      - Baerle, C. van, 1865, 1 stuk
      - Bahlmann, B.M., 1894, 1 stuk
      - Bastert, 1894, 1 stuk
      - Baudin, Ch., z.j., 1 stuk
      - Bavay, Charles de, 1864-1865, 1868., 3 stukken
      - Beaufort, W.H. de, 1894, 1 stuk
      - Bentinck tot Nyenhuis, A.A. baron, 1865-1866, 2 stukken
      - Betz, G.H., 1865, 1 stuk
      - Bieberstein, baron de, 1864, 1 stuk
      - Bille Brahe, P.F. baron de, 1865-1866 en z.j., 4 stukken
      - Blanken, J.W., 1866, 1 stuk
      - Blussé, P.L.P., 1894, 1 stuk
      - Bohlen Halbach, G. von, (1866), 1 stuk
      - Bois, H.C. du, 1866 en z.j., 2 stukken
      - Boneval Paure, R. van, 1867, 1894 en z.j., 4 stukken
      - Bool (?), 1894, 1 stuk
      - Boreel, R. 1865., 1 stuk
      - Bosse, Van, z.j., 4 stukken
      - Brantsen van de Zijp, Mr.W.G. baron, 1864, 1 stuk
      - Burckhardt, E. 1896, 1 stuk
      - Buys Ballot, 1867, 1 stuk
      - Bylandt, C.M.E.G. graaf van, 1864-1867, 8 stukken
      - Bylandt, L. van, (c. 1866), 1 stuk
      - Carutti de Cantogno, z.j., 1 stuk
      - Chastel (de la Howardries), L.G.J.F. de Paule Comte du, 1864-1868, 4 stukken
      - Clifford, Jhr.Mr. H.M.C, 1865-1866, 2 stukken
      - Corio, Marquls De, 1866, 1 stuk
      - Dedem, A. van, 1894, 1 stuk
      - Dedem, W.K. baron van, 1894, 1 stuk
      - Delden, A. van, 1882, 1 stuk
      - Does de Willebois, Mr. P.J.A.M. van der, Commissaris des Konings in Limburg, 1865, 1 stuk
      - Eekhout, M.A., 1894, 1 stuk
      - Eysinga, Jhr. F.J.J. van, 1894, 1 stuk
      - Fabrice, baron de, 1866, 1 stuk
      - Fagel, F., 1865, 1 stuk
      - Francken, C.M., 1867, 1 stuk
      - Fransen van de Putte, I.D., 1864-1867, 10 stukken
      - Fransen van de Putte, P.(?), 1867, 1 stuk
      - Fruin, J.A., 1867, 1 stuk
      - Geertsema Czn., J.H., 1864, 3 stukken
      - Gericke van Herwijnen, L. baron, 1865-1867, 13 stukken
      - Gheel Gildemeester, Van, 1894, 1 stuk
      - Gilse, J.A. van, 1894, 1 stuk
      - Gleichman, J.G., 1894, 2 stukken
      - Godefroi, M.H., 1865, 1 stuk
      - Godin de Beaufort, 1894, 1 stuk
      - Goekoop, C.H., 1894, 1 stuk
      - Goudsmit, J.E., 1864, 1867, 2 stukken
      - Graffenried, G. de, 1865, 1 stuk
      - Grovestins, 1893, 1 stuk
      - Grovestins, Eduard baron Sirtema van-, Markies van Casa-Sirtema, 1867, 1 stuk
      - Guyot, 1894, 1 stuk
      - Guyot, M.D. (?), 1894, 1 stuk
      - Gijn, M.C. Hugo van (?), 1894, 1 stuk
      - Haan, Z.S. de, 1867, 1 stuk
      - Hall, H.C. van, 1867, 1 stuk
      - Havelaar, 1894, 1 stuk
      - Heeckeren van Beverwaard, J.D.B.A. baron van, 1864-1866, 10 stukken
      - Heeckeren van Wassenaer, Van, 1865, 2 stukken
      - Heldewier, Ch., 1866, 1 stuk
      - Hintzen, G., 1894, 1 stuk
      - Hodenberg, Bodo baron von, 1865, 1 stuk
      - Huyssen van Kattendijke, W.J.C. ridder, 1864 en z.j., 6 stukken
      - Ittersum, L.A.H. baron van, 1864-1865, 4 stukken
      - Jacobson (?), 1867, 1 stuk
      - Janssen, D.J., 1881, 1 stuk
      - Kaay, W.,(?) van der, 1894, 1 stuk
      - Kerkwijk, Van, 1864, 1 stuk
      - Keun, R.Ch., 1865, 1 stuk
      - Kock, Jhr.Mr. F.L.W. de, Minister van Staat, Directeur van het Kabinet des Konings, 1864-1866, 4 stukken
      - Konow (?), 1888, 1 stuk
      - Langenau, F. baron von, 1865, 1866, 2 stukken
      - Lansberghe, Mr. J.W. van, gezantschapssecretaris te Parijs, 1866, 1 stuk
      - Lefèbre, L.J., 1868, 1 stuk
      - Leopold, M., 1868, 1 stuk
      - Lightenvelt, Mr. L.A., 1864-1866, 10 stukken
        Aan de achterzijde van de brief van 11 mei 1866 schreef Cremers af een brief van Jules van Praet aan baron Dujardin van 9 mei 1866 over een bezoek van de Prins van Oranje aan Koning Leopold II van België.
      - Limburg Brouwer, Van, z.j., 1 stuk
      - Limburg Stirum, P.H. van, 1860, 1 stuk
      - Louter, J. de, 1894, 1 stuk
      - Lucas, E., 1866, 1 stuk
      - Mansfeldt, 1865, 1866, 2 stukken
      - Mansouroff, Alex. von, 1865-1866, 2 stukken
      - Marogna, M. graaf De, 1865, 1 stuk
      - Mazel, 1864, 2 stukken
      - Mazel, A., 1866, 1 stuk
      - Meyer, S.F. von, 1865, 1 stuk
      - Meyier, W. de, 1894, 1 stuk
      - Michiels van Verduynen, 1895, 1 stuk
      - Milbanke, Sir John Ralph, 1864, 1 stuk
      - Mohl, R. de, 1865-1866, 2 stukken
      - Monceau, Du, 1864, 1 stuk
      - Musurus, 1866, 1 stuk
      - Nijhoff, M., 1867, 1 stuk
      - Ochtman (?), C.A., 1868, 1 stuk
      - Olivier, 1865, 3 stukken
      - Opzoomer, C.W., 1867, 1 stuk
      - Oreglia di San Stefano, L., 1864 en z.j., 2 stukken
      - Perponcher, G. de, 1864, 3 stukken
      - Pierson, N.G., 1894, 1 stuk
      - Pol, Ten, 1867, 1 stuk
      - Raemdonck, J. van, 1868, 1 stuk
      - Rees, O. van, 1867, 1 stuk
      - Reinhart, Th., 1893, 1 stuk
      - Rochussen, W.F., 1864, 4 stukken
      - Roest van Limburg, Mr.T.M., 1864-1869, 5 stukken
      - Royaards van den Ham, 1894, 1 stuk
      - Ruyssenaers, S.W., 1864, 1 stuk
      - Savornin Lohmaa, Jhr.Mr. A.F. de, 1894, 2 stukken
      - Scherff, Jhr.F.W.H. von, 1864-1867, 10 stukken
      - Schimmelpemninck van der Oye van Nyenbeek, 1873, 1 stuk
      - Snouckaert van S chauburg, A.C., 1864, 1866, 2 stukken
      - Staats Evers, J.W., 1872, 1 stuk
      - Steyn Parvé, 1868, 1 stuk
      - Stork, C.T., 1894, 3 stukken
      - Stork, D.W., 1894, 1 stuk
      - Stratenus, 1864-1865, 2 stukken
      - Stratum, Van, 1867, 1 stuk
      - Stuers, L. de, 1866, 1 stuk
      - Suter Vermeulen, J.G., 1866, 1 stuk
      - Tellegen, prof.mr. B.D.H., 1864-1868 en z.j., 22 stukken
      - Tellegen prof.mr. B.D.H., J.W.C, 1894, 1 stuk
      - Testa, E., 1864-1866, 7 stukken
        Hierbij afschrift van een brief van François Testa aan de Minister van Binnenlandse Zaken Thorbecke van 11 febr. 1865 over de belangen van zijn broer Emile Testa.
      - Thorbecke, J.R., 1864-1866, 7 stukken
      - Türckheim, baron De, 1866, 1 stuk
      - Uijttenhooven, Mr.A., secretaris-generaal van Buitenlandse Zaken, 1864-1865, 11 stukken
      - Vecchiotti, S.M., 1864, 2 stukken
      - Viruly Verbrugge, W.A., 1894, 1 stuk
      - Vissering, S., 1867, 1 stuk
      - Voorst tot Voorst, Van, z.j., 1 stuk
      - Ween, J. van, 1867, 1 stuk
      - Westenberg, Mr.B.O.T.H., 1865, 2 stukken
      - Wichers, Jhr. H.O., 1865, 1 stuk
      - Wrede, Louis von, 1865, 1 stuk
      - Wttewaal van Stoetwegen, E.W.F., 1864, 1 stuk
      - Zaayer Az., J., 1894, 2 stukken
      - Zillesen, F.C. (?), 1867, 1 stuk
      - Zon, W. van, 1894, 1 stuk
      - Zuylen van Nyevelt, Van, 1865, 1894, 2 stukken
    - Brief van Jhr. H.(?) C.J. de Jonge aan Mr. E. Cremers, hem toezendend een originele brief van graaf Willem Lodewijk van Nassau aan Caspar van Erbsum, super-intendant te Coevorden, van 19 mei 1593., 1880; 118; 1 stuk
      De brief van graaf Willem Lodewijk is grotendeels in cijferschrift en niet afgedrukt in de "Archives de la Maison d'Orange-Nassau". Zie brief D 128 van 1958.
    - Ingekomen stukken bij Mr. E. Cremers van geldelijke aard., 1856-1869; 119; 1 omslag
    - Brieven, ingekomen bij Mr. E. Cremers van onbekende afzenders., 1867-1895 en z.j.; 120; 1 omslag
    - Album met gedichten, enkele portretten en tekeningen, uit het bezit van Mevrouw Ernestine Cremers-van de Velde., 1858-1883; 121; 1 deel
    - Ingekomen brieven bij Mevrouw E. Cremers-van de Velde van haar man Mr. E. Cremers., 1865-1895 en z.j.; 122; 78 stukken
    - Brief van C. de Bieberstein Rogalla Zawadsky, gedicht, visitekaartjes enz. bestemd voor Mevrouw Ernestine Cremers-van de Velde., 1864, 1885 en z.j.; 123; 1 omslag
    - Ingekomen stukken bij Mevrouw Cremers-van de Velde., 1862-1902 en z.j.; 124; 1 omslag
    - Ingekomen brieven bij Mevrouw E. Cremers-van de Velde van haar broer Henri van de Velde., 1871-1893; 125; 4 stukken
    - Citaat op godsdienstig gebied, ontleend aan Ruskin, On modern painters, door Mevrouw Cremers., 1882; 126; 1 stuk
    - Gedicht naar aanleiding van het overlijden van een jong kind, door of opgedragen aan Dr.Schaepman., z.j.; 127; 1 stuk
      Afgeschreven door Mevr.Cremers.
    - Rekening van een corsethandel te Montreux voor Mevrouw Cremers, z.j.; 128; 1 stuk
    - Brieven geschreven door Mevrouw E. Cremers-van de Velde aan haar gezamenlijke kinderen., 1901 en z.j.; 129; 1 omslag
  - Binnenlandse aangelegenheden, d.
    - Aantekening van Mr. E. Cremers over Koning Willem I en Koning Willem II tegenover Schimmelpenninck van der Oye en betreffende de houding van Thorbecke tegenover Schimmelpenninck., z.j.; 130; 1 stuk
    - Aantekeningen van Mr. E. Cremers over het toepassen van het in 1848 aan de Tweede Kamer verleende recht van amendement tot en met 1852., z.j.; 131; 1 omslag
    - Brief van de uitgevers J. Smulders & Co te 's-Gravenhage, waarbij aan de Minister van Buitenlandse Zaken een exemplaar van een kaart van het Koninkrijk der Nederlanden wordt aangeboden. (Steendruk.), 1864; 132; 1 stuk
      De kaart ontbreekt.
    - Koninklijk Besluit van 28 augustus 1865 houdende de programma's voor de akten van bekwaamheid voor lager onderwijs. Gedrukt., 133; 1 stuk
    - Tafelrangorde bij het diner op 's Konings verjaardag., 1866; 134; 1 stuk
    - Brief aan de Minister van H. Hardenberg te 's-Gravenhage betreffende een door hem uit te geven werkje over de vijftig-jarige herdenking der gebeurtenissen der jaren 1813-1815 te Leiden, in tegenwoordigheid van Koning Willem III., 1866; 135; 1 omslag
    - Aantekeningen van Mr. E. Cremers over de Nederlandse binnenlandse staatkunde van 1866-1877., z.j.; 136; 1 omslag
    - Verzoekschrift van het hoofdbestuur van het anti-dagbladzegelverbond aan de Tweede Kamer in verband met het wetsvoorstel tot opheffing van het zegel op dagbladen en drukwerken. Afschrift. (Gedrukt.), 1868; 137; 1 stuk
    - Omzendbrief van de uitgevers M. Nijhoff, A.W. Sijthoff en D.A. Thieme betreffende het oprichten van het dagblad "Het Vaderland". Gedrukt., 1869; 138; 1 stuk
    - Hoofdpunten van de politieke gedragslijn van Mr. E. Cremers, blijkend uit door hem gehouden redevoeringen in de Tweede Kamer van 1869-1885., z.j.; 139; 2 stukken
    - Handelingen der Tweede Kamer der Staten-Generaal, waarin redevoeringen van Mr. Cremers, met een motie van orde van Mr. Cremers. Gedrukt., 1869-1890; 140; 1 omslag
    - Tekst ener redevoering van Mr. E.J.J.B. Cremers over de belastingen en de staatkundige toestand, (±1875); 141; 1 omslag
    - Briefwisseling van Mr. Cremers met het bestuur van het Koninklijk Zoölogisch Genootschap Natura Artis Magistra n.a.v. de door dit genootschap uitgegeven brochure "Geschiedenis der kunstmatige vischteeltinrichting"., 1875-1876; 142; 1 omslag
    - Kamerstukken en Handelingen betreffende financiële wetsontwerpen, benevens verspreide stukken van Cremers betreffende het belastingwezen van de Romeinse oudheid tot 1884; benevens een artikel van Mr. S. van Houten in "Vragen des Tijds" van 1881: "Nog eens de finantieele toestand".; 1876-1881; z.j.; 143; 1 omslag
    - Overdrukken uit de Provinciale Groninger Courant van 12 en 16 februari 1885 betreffende het overlijden en de begrafenis van prof.mr. B.D.H. Tellegen. (Gedrukt.), 144; 2 stukken
    - Aanhalingen door Mr. E. Cremers van wat "De Standaard" in 1873-1875 en in 1885 schreef over het optreden der Rooms-Katholieken in Nederland in zaken van kerk en staat., z.j.; 145; 1 omslag
    - Aantekeningen van Mr. E.J.J.B. Cremers betreffende het kiesrecht, o.a. n.a.v. de brochure van Mr. S. van Houten: "Liberale politiek op historischen grondslag" van 1871 en nummers van "De Vrije Pers. Politiek en financieel weekblad voor Nederland" van 1881., 1885 en z.j.; 146; 1 omslag
    - Minuut-artikel van Mr. E. Cremers over "Vrijheid en onafhankelijkheid der Volksvertegenwoordigers"., (c.1886); 147; 1 omslag
    - Aantekeningen van Mr. Cremers over de schoolstrijd, kerkelijke politiek, anti-revolutionaire beweging, vooral betreffende de meningen van Mr. G. Groen van Prinsterer, Mr. L.W.C. Keuchenius, dr. A. Kuyper en Jhr.mr. A.F. de Savornin Lohman, 1885-1888 en z.j.; 148; 1 omslag,
    - Aantekeningen van Mr. E. Cremers bij het vlugschrift van het bestuur van de Christelijk-Historische Kiezersbond "Marnix: "Getuigen door onthouden!", 1886 en z.j.; 149; 1 omslag
    - Aantekeningen uit en opmerkingen naar aanleiding van "Man and Women" van George J. Romanes in de Nineteenth Century van mei 1887 door Mr. E. Cremers, z.j.; 150; 2 stukken
    - Nieuwe Rotterdamsehe Courant", waarin een verslag van de zitting der Tweede Kamer over de Surinaamse begroting voor 1888. Gedrukt., 1887; 151; 1 stuk
    - Rondschrijven van het bestuur der "Liberale Unie" aan de besturen der kiesverenigingen, leden en afgevaardigden, betreffende de eisen der liberale staatkunde na de grondwetsherziening. Gedrukt., 1887; 152; 1 stuk
    - Stukken van Mr. Cremers betreffende het aan dr. J.M. Smit, leraar aan de Koninklijke Hogere Burgerschool Prins Hendrik der Nederlanden te Apeldoorn verleend ontslag wegens politieke agitatie., 1887 en z.j.; 153; 1 omslag
    - Aantekeningen van Mr. Cremers betreffende homogeniteit in de ministeries tussen 1849 en 1862., (c. 1888.); 154; 1 omslag
    - Aantekeningen van Mr. Cremers betreffende de herziening van het reglement van orde der Tweede Kamer., (c. 1872.); 155; 2 stukken
    - Nota's, aantekeningen enz. van Mr. E. Cremers betreffende het reglement van orde voor de Tweede Kamer, o.a. n.a.v. het herzieningsvoorstel van De Savornin Lohman en Schaepman, (Gedeeltelijk gedrukt.), 1888 en z.j.; 156; 1 omslag
    - Nota van Mr.Cramers over de vraag: "Moet eene gemotiveerde orde van den dag, alvorens in beraadslaging te komen, worden ondersteund?", (In of nà 1877.); 157; 1 stuk
    - Verhandeling van Mr. E. Cremers over de vraag of, volgens het reglement van orde der Tweede Kamer, amendementen ondersteund moeten worden, die door de meerderheid van de leden der commissie van rapporteurs zijn voorgesteld?, z.j.; 158; 2 stukken
    - Stukken betreffende instelling en ontbinding van een commissie voor grondwetsherziening en betreffende de benoeming van Mr. E. Cremers als lid dier commissie., 1883, 1885; 159; 4 stukken
      Ingesteld bij K.B. van 11 mei 1883 no.1, ontbonden bij K.B. van 29 maart 1885 no.1.
    - Ontwerp-reglement en reglement van orde voor de commissie voor grondwetsherziening., (1883.); 160; 2 stukken
    - Stukken van Mr. E. Cremers als lid der commissie voor de grondwetsherziening., 1883-1884; 161; 1 pak
      Ingedeeld naar de hoofdstukken der grondwet.
    - Diverse stukken ingekomen bij Mr. Cremers als lid der commissie voor de grondwetsherziening., 1883-1884 en z.j.; 162; 1 omslag
    - Notulen der vergaderingen der commissie voor grondwetsherziening. Afschriften., 1883, 1884; 163; 2 stukken
    - Lijsten van de sub-commissies voor grondwetsherziening en van de gehouden vergaderingen., (1883.); 164; 2 stukken
    - Aantekeningen van Mr. E.J.J. Cremers als lid der commissie voor de grondwetsherziening., (1883-1884); 165; 1 omslag
    - "Verslag der Staatscommissie benoemd bij Koninklijk Besluit van 11 mei 1883, no.1, om te onderzoeken van welke bepalingen der Grondwet herziening noodzakelijk en thans raadzaam is, met daarbij behoorend ontwerp eener gewijzigde grondwet en zes afzonderlijke adviezen van leden dier Commissie"., 1884; 166; 1 deel
      Met een begeleidende brief van de minister van Binnenlandse Zaken voor Mr. Cremers, lid der Tweede Kamer.
    - Stukken van Mr. Cremers als lid der commissie voor de grondwetsherziening., 1887 en z.j.; 167; 1 omslag